臺灣高等法院臺南分院刑事判決
111年度金上訴字第911號
上  訴  人  
即  被  告  許尚擇



選任辯護人  丁詠純律師（法扶律師）
上  訴  人  
即  被  告  王奕倫


            柯力瑋



上列被告因組織犯罪防制條例等案件，經檢察官提起公訴（臺灣
雲林地方檢察署109年度偵字第4230號、第4355號、第4435號、1
09年度少連偵字第60號），及移送併辦（臺灣南投地方檢察署11
0年度少連偵字第16號、第78號、109年度偵字第3873號、第5342
號、110年度偵字第1832號、第1989號、臺灣新北地方檢察署110
年度偵緝字第2781號），提起上訴，本院判決如下：
    主  文
原判決關於卯○○附表一編號7、12部分、乙○○附表一編號4、5、7
部分、癸○○附表一編號12、13部分及其等定應執行刑部分均撤銷
。
卯○○所犯之附表一編號7、12之罪，各處附表一編號7、12本院主
文欄所示之刑。
乙○○所犯之附表一編號4、5、7之罪，各處附表一編號4、5、7本
院主文欄所示之刑。
癸○○所犯之附表一編號12、13之罪，各處附表一編號12、13本院
主文欄所示之刑，應執行有期徒刑壹年參月，緩刑伍年，並應履
行本院111年度附民移調字第83號調解筆錄所載第㈣、㈤點應分期
給付辛○○、己○○的調解條件。
其他上訴駁回。
卯○○上開第2項撤銷改判與駁回上訴所處之刑，應執行有期徒刑
壹年拾月。
乙○○上開第3項撤銷改判與駁回上訴所處之刑，應執行有期徒刑
壹年陸月。
　　事實及理由
一、上訴得明示僅就判決之刑、沒收或保安處分一部為之。刑事
    訴訟法第348條第3項定有明文。而為尊重當事人設定攻防之
    範圍，並減輕上訴審審理之負擔，容許上訴權人僅針對刑、
    沒收或保安處分一部提起上訴，其未表明上訴之認定犯罪事
    實部分，則不在第二審之審判範圍。如為數罪併罰之案件，
    亦得僅針對各罪之刑、沒收、保安處分或對併罰所定之應執
    行刑、沒收、保安處分，提起上訴，其效力不及於原審所認
    定之各犯罪事實，此部分犯罪事實不在上訴審審查範圍（11
    0年6月16日修正理由參照）。本案被告3人僅就原判決所處
    之刑部分提起上訴，業經本院與被告或辯護人確認在卷（見
    本院卷第224頁、第180-181頁、第407頁），是原判決關於
    犯罪事實及沒收部分，均不在本院審理範圍。
二、本判決書關於犯罪事實、證據及除撤銷改判之量刑理由部分
    外，均引用原審判決書之記載（如附件）。
三、被告3人的上訴意旨如下：
　㈠被告卯○○上訴意旨略以：伊只是開車載其他共犯前往取款，
    並非擔任收水或車手頭之角色，非犯罪主要核心，且原審未
    具體說明量刑事項，就各罪皆量定幾乎相同之刑，實有未合
    ，且伊犯罪密接，時間甚短，而伊已坦承犯行，又無前科，
    被害人所受之法益尚無不能回復之情，況伊亦與部分被害人
    和解成立，故原審未依刑法第59條規定酌減刑責，自有未洽
    ，因此量刑及定刑均屬過重，爰提起上訴，請求從輕量刑等
    語。
  ㈡被告乙○○上訴意旨略以：伊雖擔任車手工作，但屬犯罪末端
    之犯罪分工角色，非詐騙集團主要核心成員，且犯罪時間不
    久，惡性較輕，自有法重情輕堪以憫恕之處，應有刑法第59
    條的適用。再者，伊並無前科，素行尚佳，係為家計才觸犯
    本罪，而伊於上訴審中已積極與被害人和解，因此請求從輕
    量刑，給予自新的機會等語。
  ㈢被告癸○○上訴意旨略以：伊擔任車手工作，但僅負責提款將
    所領之款項上繳，非核心決策角色，且伊已坦承犯罪，並無
    前科，又與被害人成立和解，請求從輕量刑，給予自新的機
    會等語。　　　
四、撤銷原審量刑之理由（即卯○○附表一編號7、12部分、乙○○
    附表一編號4、5、7部分、癸○○附表一編號12、13部分）：
  ㈠原審以被告3人此部分罪證明確，予以論罪科刑，雖非無見。
    惟查，被告卯○○於本院審理時已與被害人丁○○調解成立（即
    附表一編號7部分），與被害人辛○○成立和解（即附表一編
    號12部分）；被告乙○○於本院審理時已與被害人簡永貞、UL
    IA  YANTI、丁○○調解成立（即附表一編號4、5、7部分）；
    被告癸○○於本院審理時已與被害人辛○○、己○○調解成立（即
    附表一編號12、13部分）等情，分別有調解筆錄及和解書在
    卷可稽（見本院卷第363-365頁、第461-463頁），此為有利
    於被告之量刑因子，原審未及審酌，自有未合，被告3人以
    原審未適用刑法第59條規定提起上訴，雖屬無據（見後述理
    由），但其等以原審未及審酌調（和）解成立之情而指摘量
    刑過重，乃有理由，則原判決此部分即屬無可維持，應由本
    院將此部分之量刑，予以撤銷，而其定應執行刑部分，亦失
    其依附，應一併撤銷之。
  ㈡茲以被告3人的責任為基礎，審酌其等正值青壯，均有謀生能
    力，竟與詐欺集團成員共同實施詐欺取財犯行，被告乙○○招
    募他人加入詐欺集團，被告卯○○加入詐欺集團負責擔任司機
    搭載車手提領贓款；被告乙○○、癸○○擔任車手，負責提領詐
    欺贓款後轉交詐欺集團上手，得以層層轉出詐欺所得款項，
    而共同從事詐騙等犯行，造成上開被害人財產損失及精神痛
    苦，所生危害非輕，所為誠屬不當。被告3人均坦承犯行，
    且於本院審理時與上開被害人調解或和解成立，有意彌補被
    害人等之損失，再考量被告3人的素行、犯罪動機、目的、
    手段、被害人受騙金額之多寡、於本案詐騙集團中之分工角
    色、參與之程度；並斟酌被告等自陳之智識程度、工作、生
    活及家庭經濟狀況暨身體健康狀況等一切情狀，分別量處被
    告卯○○如附表一編號7、12、乙○○如附表一編號4、5、7、癸○○如附表一編號12、13本院主文欄所示之刑。
五、駁回上訴的理由（即被告卯○○、乙○○除上述撤銷改判以外之
    部分）：
  ㈠原審以被告卯○○、乙○○此部分犯行，罪證明確，以其等責任
    為基礎，審酌被告2人正值青壯，均有謀生能力，竟與詐欺
    集團成員共同實施詐欺取財犯行，被告乙○○招募王泰翔加入
    詐欺集團，被告卯○○負責擔任司機搭載車手提領贓款；被告
    乙○○負責提領詐欺贓款後轉交詐欺集團上手，得以層層轉出
    詐欺所得款項，而共同從事詐騙等犯行，造成各被害人財產
    損失及精神痛苦，所生危害非輕，所為誠屬不當。被告2人
    均坦承犯行，再考量被告2人並無經法院判刑之前科，有其
    前案紀錄表可考，暨其等被告獲利程度、犯罪動機、目的、
    手段、被害人受騙金額之多寡、參與犯罪的程度及分工狀況
    ；並斟酌其等自陳之智識程度、工作、生活及家庭經濟狀況
    暨身體健康狀況等一切情狀，分別量處被告卯○○如附表一編
    號1、2、3、4、5、6、8、10、11「宣告刑」欄所示之刑；
    量處被告乙○○如附表編號1、2、3、6、8「宣告刑」欄所示
    之刑，本院經核其量刑及定刑部分，並無不當，應予維持。
　㈡被告卯○○、乙○○雖以上情提起上訴，主張原審未依刑法第59
    條酌減其刑，且量刑過重，請求判處較輕之刑度云云。惟查
    ，被告等年輕力壯，竟不思上進而參加詐騙集團，破壞人與
    人之間的信任關係，危害社會治安至鉅，且此部分未與被害
    人成立和解，其等行為自會遭到一般厭惡，豈有情堪憫恕之
    情，是其此部分的主張，自屬無據；次按刑之量定，為求個
    案裁判之妥當性，法律賦予法院裁量之權，量刑輕重，屬為
    裁判之事實審法院得依職權自由裁量之事項。苟其量刑已以
    行為人之責任為基礎，並斟酌刑法第57條各款所列情狀，在
    法定刑度內，酌量科刑，如無偏執一端，致明顯失出失入情
    形，上級審法院即不得單就量刑部分遽指為不當或違法（最
    高法院72年度台上字第6696號判決意旨參照）。經查：原審
    以被告2人之責任為基礎，斟酌刑法第57條之各款事由而為
    刑之量定，已於理由欄中詳加論敘載明（見原判決第26-28
    頁），既未逾越法定刑度，亦未違反比例原則或罪刑相當原
    則，難認有何濫用權限情形；其次刑法第339條之4之加重詐
    欺罪，其法定刑為1年以上7年以下有期徒刑，得併科100萬
    元以下罰金，本件原審分別量處被告2人的刑度介於有期刑1
    年2月至1年5月之間，均屬低度刑之列，顯無過重之虞，客
    觀上已無往下調降之可能，被告2人以原審量刑過重為由，
    提起上訴，為無理由，應予駁回。
六、被告3人所犯之本件各罪，係集中在109年6月初所為，時間
    密接，犯罪手段與態樣類似、相同，均為侵害財產法益，且
    所擔任之角色相同，並參諸刑法第51條第5款係採限制加重
    原則，而非累加原則之意旨，以及被告3人各次參與情節，
    如附表二各編號所示被害人所受財產損失等情況，分別定其
    等應執行刑如主文所示；又被告卯○○、乙○○仍未與多數被害
    人和解且被告乙○○另有他案現正緩刑中，自不宜對其等為緩
    刑之宣告，併予指明。
七、被告癸○○前未曾因故意犯罪受有期徒刑以上刑之宣告，此有
    其等前案紀錄表在卷可參，其係因一時失慮而犯罪，然已於
    本院審理中分別與對方調解成立，有調解筆錄可稽（見本院
    卷第363-365頁），被害人辛○○、己○○亦表示同意給予被告
    癸○○之緩刑宣告，有該調解筆錄第7點可稽，則被告癸○○經
    此偵審程序的教訓，應知警惕而無再犯之虞，本院認其所受
    宣告之刑，以暫不執行為適當，爰依刑法第74條第1項第1款
    規定，併諭知緩刑5年，以啟自新。
八、為督促被告癸○○日後能按期履行上開調解條件以保障被害人
    權益，爰依刑法第74條第2項第3款規定，命被告應履行本院
    111年度附民移調字第83號調解筆錄所載第㈣、㈤點應給付辛○○、己○○的調解條件，被告癸○○此項緩刑之負擔，乃緩刑宣
    告附帶之條件，依刑法第75條之1第1項第4款之規定，違反
    上開所定負擔情節重大，足認原宣告之緩刑難收其預期效果
    ，而有執行刑罰之必要者，得由檢察官向法院聲請撤銷緩刑
    之宣告；又被告癸○○與卯○○對被害人應負連帶清償責任，其
    清償後可依內部求償關係向被告卯○○求償，均一併敘明。
九、被告乙○○經合法傳喚，無正當之理由不到庭，爰不待其陳述
    ，逕行判決。
據上論結，應依刑事訴訟法第368條、第369條第1項前段、第364
條、第371條、第373條、第299條第1項前段，刑法第74條第1項
第1款、第2項第5款，判決如主文。
本案經檢察官黃立夫提起公訴、檢察官張永政、鄭文正、劉恆嘉
移送併辦、檢察官黃朝貴到庭執行職務。　
中　　華　　民　　國　　111 　年　　11　　月　　24　　日
                  刑事第六庭    審判長法　官  吳勇輝
                                      法　官  包梅真
                                      法　官  黃國永
以上正本證明與原本無異。
如不服本判決應於收受送達後20日內向本院提出上訴書狀，其未
敘述上訴理由者，並得於提起上訴後20日內向本院補提理由書（
均須按他造當事人之人數附繕本）「切勿逕送上級法院」。
　　　　　　　　　　　　　　　　　　　書記官  葉宥鈞
中　　華　　民　　國　　111 　年　　11　　月　　24　　日
附錄本案論罪科刑法條全文：　
組織犯罪防制條例第3條
發起、主持、操縱或指揮犯罪組織者，處3年以上10年以下有期
徒刑，得併科新臺幣1億元以下罰金；參與者，處6月以上5年以
下有期徒刑，得併科新臺幣1千萬元以下罰金。但參與情節輕微
者，得減輕或免除其刑。
具公務員或經選舉產生之公職人員之身分，犯前項之罪者，加重
其刑至二分之一。
犯第1項之罪者，應於刑之執行前，令入勞動場所，強制工作，
其期間為3年。
前項之強制工作，準用刑法第90條第2項但書、第3項及第98條第
2項、第3項規定。
以言語、舉動、文字或其他方法，明示或暗示其為犯罪組織之成
員，或與犯罪組織或其成員有關聯，而要求他人為下列行為之一
者，處3年以下有期徒刑，得併科新臺幣3百萬元以下罰金：
一、出售財產、商業組織之出資或股份或放棄經營權。
二、配合辦理都市更新重建之處理程序。
三、購買商品或支付勞務報酬。
四、履行債務或接受債務協商之內容。
前項犯罪組織，不以現存者為必要。
以第5項之行為，使人行無義務之事或妨害其行使權利者，亦同
。
第5項、第7項之未遂犯罰之。
組織犯罪防制條例第4條
招募他人加入犯罪組織者，處6月以上5年以下有期徒刑，得併科
新臺幣1千萬元以下罰金。
成年人招募未滿十八歲之人加入犯罪組織者，依前項規定加重其
刑至二分之一。
以強暴、脅迫或其他非法之方法，使他人加入犯罪組織或妨害其
成員脫離者，處1年以上7年以下有期徒刑，得併科新臺幣2千萬
元以下罰金。
前項之未遂犯罰之。
中華民國刑法第339條之4
犯第339條詐欺罪而有下列情形之一者，處1年以上7年以下有期
徒刑，得併科1百萬元以下罰金：
一、冒用政府機關或公務員名義犯之。
二、三人以上共同犯之。
三、以廣播電視、電子通訊、網際網路或其他媒體等傳播工具，
    對公眾散布而犯之。
前項之未遂犯罰之。
洗錢防制法第2條
本法所稱洗錢，指下列行為：
一、意圖掩飾或隱匿特定犯罪所得來源，或使他人逃避刑事追訴
    ，而移轉或變更特定犯罪所得。
二、掩飾或隱匿特定犯罪所得之本質、來源、去向、所在、所有
    權、處分權或其他權益者。
三、收受、持有或使用他人之特定犯罪所得。
洗錢防制法第14條
有第二條各款所列洗錢行為者，處7年以下有期徒刑，併科新臺
幣5百萬元以下罰金。
前項之未遂犯罰之。
前二項情形，不得科以超過其特定犯罪所定最重本刑之刑。
附表一：
編號 犯罪事實 所犯罪名、宣告刑 1 附表二編號1 原判決主文： 【卯○○】犯三人以上共同詐欺取財罪，處有期徒刑壹年貳月。 【乙○○】犯三人以上共同詐欺取財罪，處有期徒刑壹年貳月。 【庚○○】犯三人以上共同詐欺取財罪，處有期徒刑壹年貳月。   本院判決主文： 卯○○、乙○○部分： 上訴駁回。 註：庚○○部分尚未審結。 2 附表二編號2 原判決主文： 【卯○○】犯三人以上共同詐欺取財罪，處有期徒刑壹年參月。 【乙○○】犯三人以上共同詐欺取財罪，處有期徒刑壹年參月。 【庚○○】犯三人以上共同詐欺取財罪，處有期徒刑壹年參月。   本院判決主文： 卯○○、乙○○部分： 上訴駁回。 註：庚○○部分尚未審結。 3 附表二編號3 原判決主文： 【卯○○】犯三人以上共同詐欺取財罪，處有期徒刑壹年參月。 【乙○○】犯三人以上共同詐欺取財罪，處有期徒刑壹年參月。 【庚○○】犯三人以上共同詐欺取財罪，處有期徒刑壹年參月。   本院判決主文： 卯○○、乙○○部分： 上訴駁回。 註：庚○○部分尚未審結。 4 附表二編號4 （乙○○與被害人簡永貞於本院調解成立）。 原判決主文： 【乙○○】犯三人以上共同詐欺取財罪，處有期徒刑壹年貳月。 【卯○○】犯三人以上共同詐欺取財罪，處有期徒刑壹年貳月。   本院判決主文： 乙○○部分： 原判決撤銷。 乙○○犯三人以上共同詐欺取財罪，處有期徒刑壹年壹月。 卯○○部分：上訴駁回。 5 附表二編號5 （乙○○與被害人ULIA  YANTI於本院調解成立）。 原判決主文： 【乙○○】犯三人以上共同詐欺取財罪，處有期徒刑壹年貳月。 【卯○○】犯三人以上共同詐欺取財罪，處有期徒刑壹年貳月。   本院判決主文： 乙○○部分： 原判決撤銷。 乙○○犯三人以上共同詐欺取財罪，處有期徒刑壹年壹月。 卯○○部分：上訴駁回。 6 附表二編號6 原判決主文： 【乙○○】犯三人以上共同詐欺取財罪，處有期徒刑壹年貳月。 【卯○○】犯三人以上共同詐欺取財罪，處有期徒刑壹年貳月。   本院判決主文： 上訴駁回。 7 附表二編號7 （乙○○、卯○○與被害人丁○○於本院調解成立）。 原判決主文： 【乙○○】犯三人以上共同詐欺取財罪，處有期徒刑壹年伍月。 【卯○○】犯三人以上共同詐欺取財罪，處有期徒刑壹年伍月。   本院判決主文： 原判決撤銷。 乙○○犯三人以上共同詐欺取財罪，處有期徒刑壹年貳月。 卯○○犯三人以上共同詐欺取財罪，處有期徒刑壹年貳月。 8 附表二編號8①② 原判決主文： 【乙○○】犯三人以上共同詐欺取財罪，處有期徒刑壹年肆月。 【卯○○】犯三人以上共同詐欺取財罪，處有期徒刑壹年伍月。 【庚○○】成年人與少年犯三人以上共同詐欺取財罪，處有期徒刑壹年陸月。   本院判決主文： 乙○○、卯○○部分： 上訴駁回。 註：庚○○部分尚未審結。 9 附表二編號9 原判決主文： 【庚○○】成年人與少年犯三人以上共同詐欺取財罪，處有期徒刑壹年陸月。   本院判決主文：無 註：庚○○部分尚未審結。 10 附表二編號10 原判決主文： 【卯○○】犯三人以上共同詐欺取財罪，處有期徒刑壹年貳月。 【庚○○】犯指揮犯罪組織罪，處有期徒刑肆年。   本院判決主文： 卯○○部分： 上訴駁回。 註：庚○○部分尚未審結。 11 附表二編號11 原判決主文： 【卯○○】犯三人以上共同詐欺取財罪，處有期徒刑壹年貳月。 【庚○○】成年人與少年犯三人以上共同詐欺取財罪，處有期徒刑壹年參月。   本院判決主文： 卯○○部分： 上訴駁回。 註：庚○○部分尚未審結。 12 附表二編號12 （癸○○、 卯○○與被害人辛○○於本院調成立）。  原判決主文： 【癸○○】犯三人以上共同詐欺取財罪，處有期徒刑壹年肆月。 【卯○○】犯三人以上共同詐欺取財罪，處有期徒刑壹年肆月。   本院判決主文： 原判決撤銷。 癸○○犯三人以上共同詐欺取財罪，處有期徒刑壹年貳月。 卯○○犯三人以上共同詐欺取財罪，處有期徒刑壹年貳月。 13 附表二編號13 （癸○○與被害人己○○於本院調解成立）。 原判決主文： 【癸○○】犯三人以上共同詐欺取財罪，處有期徒刑壹年伍月。   本院判決主文： 原判決撤銷。 癸○○犯三人以上共同詐欺取財罪，處有期徒刑壹年貳月。 
附表二：犯罪事實
編號  行為人 被害人 詐欺方法 匯款①時間②地點③匯入帳戶④金額（新臺幣） 被告提款及交付款項時間、地點、金額(新臺幣)   卷證出處 1 （原起訴書附表2）  王泰翔 卯○○ 乙○○ 庚○○ 吳志輝 （吳志輝由檢察官另行通緝中） 辰○○ 真實姓名不詳之本案詐欺集團成員於109年6月初，以LINE暱稱「美好期待」向辰○○誆稱：可投資股票賺錢云云，致辰○○陷於錯誤以臨櫃方式於右列時、地，依指示匯款至右列帳戶。 ①109年6月11日10時26分 ②新竹縣尖石鄉尖石郵局 ③本案王泰翔兆豐帳戶 ④30,000元 王泰翔於109年6月11日11時12分許，在雲林縣○○市○○路0號兆豐銀行斗六分行臨櫃提領本案王泰翔兆豐帳戶內330,000元(含左列被害人匯款款項)，旋即全數交付予卯○○，卯○○再轉交予吳志輝。 ①證人辰○○警詢之指訴（原審卷二第745-748頁）。 ②兆豐銀行110年1月26日函暨交易明細各1份（原審卷一第153-158頁）。 ③橫山分局尖石分駐所陳報單、受理詐騙帳戶通報警示簡便格式表各1份（原審卷二第741頁、第749頁）。 ④郵政跨行匯款申請書1紙（原審卷二第751頁）。 ⑤LINE對話擷圖1份（原審卷二第752-754頁）。 ⑥反詐騙諮詢專線紀錄表1份（警683卷第27頁）。 2 （原起訴書附表3）  王泰翔 卯○○ 乙○○ 庚○○ 吳志輝  丑○○ 真實姓名不詳之本案詐欺集團成員於109年6月1日，以LINE暱稱「時光荏苒」向丑○○誆稱：在澳洲娛樂博彩公司上班，有澳門彩券開獎號碼內幕消息，邀請丑○○一同下注，並要求丑○○須先匯款至博奕公司帳戶始能下注云云，致丑○○陷於錯誤以臨櫃方式，於右列時地，依指示匯款至右列帳戶。 ①109年6月11日11時11分許 ②渣打銀行苗栗分行 ③本案王泰翔兆豐帳戶 ④148,100元 王泰翔於109年6月11日12時40分許，在雲林縣○○市○○路0號兆豐銀行斗六分行臨櫃提領本案王泰翔兆豐帳戶內478,000元(含左列被害人匯款款項)時，為該銀行行員查覺有異報警，經警據報到場，當場查獲。  ①證人丑○○警詢之指訴（警345卷第103-106頁）。 ②兆豐銀行新臺幣存摺類存款取款憑條(T105）1紙（警345卷第283頁）。 ③兆豐銀行110 年1 月26日函暨交易明細各1 份（原審卷一第153 -158 頁）。 ④財金公司110年2月9日函暨相關資料各1份（原審卷一第179頁、第218頁）　。 ⑤渣打銀行存摺封面、內頁影本各1份（原審卷二第33頁、第35頁）。 ⑥渣達銀行國內（跨行）匯款交易明細1紙（原審卷二第37頁）。 ⑦通訊軟體對話畫面擷圖1份（原審卷二第39頁至第45頁）。 ⑧反詐騙諮詢專線紀錄表1紙（原審卷二第47頁）。 ⑨苗栗分局北苗派出所受理詐騙帳戶通報警示簡便格式表、受理刑事案件報案三聯單、受理各類案件紀錄表各1份（原審卷二第49頁、第55頁、第57頁）。 3 （原起訴書附表4）  王泰翔 卯○○ 乙○○ 庚○○ 吳志輝  寅○○ 真實姓名不詳之本案詐欺集團成員於109年5月6日，以微信暱稱「天道酬勤」向寅○○誆稱：可投資股票賺錢云云，致寅○○陷於錯誤，以臨櫃方式，於右列時地，依指示匯款至右列帳戶。 ①109年6月11日12時24分許 ②彰化銀行南屯分行 ③本案王泰翔兆豐帳戶 ④300,000元  ①證人寅○○警詢之指訴（原審卷二第61-65頁）。 ②兆豐銀行新臺幣存摺類存款取款憑條(T105）1紙（警345卷第283頁）。 ③財金公司110年2月9日函暨相關資料各1份（原審卷一第179頁、第218頁）。 ④彰化銀行匯款回條聯1份（原審卷二第67頁）。 ⑤反詐騙諮詢專線紀錄表1紙（原審卷二第71-72頁）。 ⑥公益派出所受理詐騙帳戶通報警示簡便格式表、陳報單、受理各類案件紀錄表、受理刑事案件報案三聯單各1份（原審卷二第77頁、第81-85頁）。　 4 （原起訴書附表11、12）  乙○○ 卯○○ 吳志輝  簡永貞 真實姓名不詳之詐欺集團成員於109年5月27日，經由交友軟體「Badoo」以暱稱「李永勝」向簡永貞誆稱：可投資比特幣賺錢云云，致簡永貞陷於錯誤，於右列時地，依指示匯款至右列帳戶。 ①109年6月10日17時15分許、25分許（併辦意旨書誤載為17時42分，逕予更正） ②臺中市之中國信託銀行黎明分行自動櫃員機 ③本案乙○○臺中商銀帳戶 ④接續轉帳30,000元、30,000元 乙○○於109年6月11日10時44分、45分、46分、47分許，在合作金庫斗六分行ATM接續提領本案乙○○臺中商銀帳戶內20,000元、20,000元、20,000元、20,000元(含左列被害人匯款款項)，旋即全數交付予卯○○，卯○○再轉交予吳志輝。 ①證人簡永貞警詢之指訴（原審卷二第91-95頁、第105-107頁）。 ②台中商銀總行110年1月26日函暨各類帳戶查詢表、交易明細各1份（原審卷一第161-175頁）。 ③財金公司110年2月25日函暨相關資料各1份（原審卷一第273頁、第292頁、第295頁）。　 ④簡永貞提供之人頭業務員證件、收據影本3紙（原審卷二第97頁、第98頁）。 ⑤郵政存簿儲金簿封面及內頁影本各1份（原審卷二第99頁、第100頁）。 ⑥中國信託商業銀行交易明細1份（原審卷二第103頁）。 ⑦永福派出所受理詐騙帳戶通報警示簡便格式表、受理刑事案件報案三聯單、陳報單、受理各類案件紀錄表各1份（原審卷二第111頁、第114-116頁）。 ⑧合庫斗六分行110年3月22日函暨監視器畫面檔案擷圖各1份（原審卷二第829-832頁）。 5 （原起訴書附表14、21）  乙○○ 卯○○ 吳志輝  甲○ ○○      真實姓名不詳之本案詐欺集團成員於109年5月30日，經由交友軟體「Bad00」向甲○ ○○     誆稱其為香港人想買房云云，致甲○ ○○     陷於錯誤，以臨櫃方式，於右列時、地，依指示匯款至右列帳戶。  ①109年6月10日15時49分許（交易明細上顯示109年6月11日上午10時25分許入帳） ②臺北市內湖區內湖郵局 ③本案乙○○臺中商銀帳戶 ④20,000元 　 乙○○於109年6月11日13時57分許、15時40分、41分許，在中國信託商業銀行斗六分行ATM、萊爾富南投投喜店ATM接續提領本案乙○○臺中商銀帳戶內20,000元、20,000元、10,000元(含左列被害人匯款款項)，旋即全數交付予卯○○，卯○○再轉交予吳志輝。 ①證人甲○ ○○     警詢指訴（原審卷二第127頁至第131頁）。 ②台中商銀總行110年1月26日函暨各類帳戶查詢表、交易明細各1份（原審卷一第161-175頁）。 ③財金公司110年2月25日函暨相關金融資料各1份（原審卷一第273頁、第292頁、第298頁）。 ④通訊軟體畫面擷圖1份（原審卷二第137-143頁）。 ⑤郵政跨行匯款申請書2份（原審卷二第145頁、第147頁）。 ⑥反詐騙諮詢專線紀錄表1份（原審卷二第153頁、第155頁）。 ⑦內湖分局文德派出所受理詐騙帳戶通報警示簡便格式表、陳報單、受理各類案件紀錄表、報案三聯單各1份（原審卷二第159頁、第169-173頁）。 ⑧雲林地檢署110年5月25日函暨臺中商業銀行總行110年4月6日函、臺中商銀取款憑條各1份（原審卷三第227-233頁）。      ①109年6月12日11時53分許 ②臺北市內湖區內湖郵局 ③本案乙○○臺中商銀帳戶 ④40,000元 乙○○於109年6月12日15時25分許，在台中商業銀行民雄分行臨櫃提領本案乙○○臺中商銀帳戶內150,000元(含左列被害人匯款款項)，旋即全數交付予卯○○，卯○○，再轉交予吳志輝。  6 （原起訴書附表23）  乙○○ 卯○○ 吳志輝  子○○ 真實姓名不詳之本案詐欺集團成員於109年5月15日，經由通訊軟體「全民PARTY 」APP以暱稱「銘銘」向子○○誆稱：可投資北京國際酒類交易所且保證獲利云云，致子○○陷於錯誤，於右列時地，依指示經由網路轉帳至右列帳戶。 ①109年6月12日14時24分許 ②網路銀行 ③本案乙○○臺中商銀帳戶 ④50,000元  ①證人子○○警詢指訴（原審卷二第181-185頁）。 ②台中商銀總行110年1月26日函暨各類帳戶查詢表、交易明細各1份（原審卷一第161-175頁）。 ③財金公司110年2月25日函暨相關資料各1份（原審卷一第273頁、第296頁）。 ④郵政存簿儲金簿封面及內頁影本1紙（原審卷二第191頁）。 ⑤反詐騙諮詢專線紀錄表1份（原審卷二第197頁）。 ⑥東山派出所受理詐騙帳戶通報警示簡便格式表、陳報單、受理各類案件紀錄表、報案三聯單各1份（原審卷二第201頁、第225-229頁）。 ⑦雲林地檢署110年5月25日函暨臺中商業銀行總行110年4月6日函、臺中商業銀行取款憑條各1份（原審卷三第227-233頁）。 7 （原起訴書附表32）  乙○○ 卯○○ 吳志輝  丁○○ 真實姓名不詳之本案詐欺集團成員於109年4月間某日，經由FACEBOOK佯裝為丁○○之友人「王晨」與其取得聯繫，「王晨」於109年5月25日，向丁○○佯稱欲參加公司內部考核晉升，需完成內部考核作為，須由丁○○匯款云云，致丁○○陷於錯誤，以臨櫃方式，於右列時、地，依指示匯款至右列帳戶。 ①109年6月9日13時26分許 ②台北富邦銀行土城分行 ③本案乙○○土銀帳戶 ④580,000元 乙○○於109年6月9日13時52分許，在土地銀行南投分行臨櫃提領本案乙○○土銀帳戶內622,000元(含左列被害人匯款款項)，旋即全數交付予卯○○，卯○○再轉交予吳志輝。 ①證人丁○○109年8月1日警詢指訴（原審卷二第239-245頁）。 ②土銀110年1月18日函暨帳戶基本資料、交易明細各1份（原審卷一第127-131頁）。 ③財金公司110年2月9日函暨相關資料各1份（原審卷一第179頁、第216頁）。 ④富邦銀行土城分行存摺影本1份（原審卷二第247-253頁）。 ⑤富邦銀行匯款委託書1紙（原審卷二第257頁）。 ⑥反詐騙諮詢專線紀錄表1份（原審卷二第265頁、第267頁）。 ⑦土城分局清水派出所受理詐騙帳戶通報警示簡便格式表、受理各類案件紀錄表、報案三聯單、陳報單各1份（原審卷二第281頁、345-349頁）。 ⑧土銀南投分行110年3月22日函暨存摺類取款憑條、監視器畫面檔案擷圖各1份（原審卷二第833-837頁）。　 8① （原起訴書附表34）   乙○○ 卯○○ 吳志輝  巳○○ 真實姓名不詳之本案詐欺集團成員於109年5月12日，經由LINE以暱稱「不忘初心」向巳○○誆稱可參與原始股投資可獲高額利潤，致巳○○陷於錯誤，以臨櫃方式，於右列時、地，依指示匯款至右列帳戶。 ①109 年6 月9 日16時15分許（補充理由書誤載為9時35分許，逕予更正） ②屏東縣新園鄉新園農會 ③本案乙○○土銀帳戶 ④291,735元 　 乙○○於109年6月10日9時33分許，在土地銀行斗六分行臨櫃提領本案乙○○土銀帳戶內321,000元。(含左列被害人匯款款項)，旋即全數交付予卯○○，卯○○再轉交予吳志輝。 ①證人巳○○警詢指訴（原審卷二第359-373頁）。 ②土銀110年1月18日函暨帳戶基本資料、交易明細各1份（原審卷一第127-131頁）。 ③國泰世華商業銀行存匯作業管理部110年1月20日函暨客戶基本資料、交易明細、ATM維護資料各1份（原審卷一第143-151頁）。 ④財金公司110年2月9日函暨相關資料各1份（原審卷一第179頁、第216頁、第217頁）。 ⑤新園鄉農會匯款回條2紙（原審卷二第419頁、第421頁）。 ⑥反詐騙諮詢專線紀錄表1份（原審卷二第429頁、第431頁）。 ⑦東港分局新園分駐所受理詐騙帳戶通報警示簡便格式表2份（原審卷二第445頁、第447頁）。 ⑧東港分局新園分駐所受理刑事案件報案三聯單、受理各類案件紀錄表、陳報單各1份（原審卷二第477-481頁）。　　　 ⑨土銀斗六分行110年3月16日函暨存摺類取款憑條、（原審卷二第839頁、第841頁）。　 ⑩國泰世華商業銀行存匯作業管理部110年3月11日函暨存款憑條各1份（原審卷二第847頁、第861頁）。 8② （原起訴書附表52）  籃○宏 卯○○ 庚○○ 吳志輝 （籃○宏由少年法庭另行審理）   ①109年6月12日15時11分許 ②屏東縣新園鄉新園農會 ③本案籃○宏國泰帳戶 ④445,080元 籃○宏於109年6月12日，在國泰世華銀行嘉泰分行臨櫃提領本案籃○宏國泰帳戶內445,000元，旋即全數交付予卯○○，卯○○再轉交予吳志輝。  9 （原起訴書附表37）  籃○宏 庚○○ 吳志輝  壬○○ 真實姓名不詳之本案詐欺集團成員於109年5月25日某時許，經由LINE群組「美元基金投資」認識壬○○後，向壬○○誆稱：加入GSHK聯合金融網站成為會員並匯款可獲得高額利潤云云，致壬○○陷於錯誤，以臨櫃方式，於右列時地，依指示匯款至右列帳戶。 ①109年6月2日15時1分許 ②鹿港信用合作社彰濱分社 ③本案籃○宏國泰帳戶 ④550,000元 吳志輝於109年6月2日，駕車搭載庚○○、籃○宏，由籃○宏於同日15時23分許，在國泰世華銀行斗六分行臨櫃提領本案籃○宏國泰帳戶內550,000元，旋即全數交付予吳志輝。 ①證人壬○○警詢之指訴（原審卷二第489-497頁）。 ②仁武分局110年4月15日函暨籃○宏提領影像各1份（南投地檢少連偵第16號卷第36頁）。 ③國泰世華商業銀行存匯作業管理部110年1月20日函暨客戶基本資料、交易明細、ATM維護資料各1份（原審卷一第143-151頁）。 ④財金公司110年2月9日函暨相關資料各1份（原審卷一第179頁、第217頁）。 ⑤鹿港信用合作社匯款申請書1份（原審卷二第513頁）。 ⑥反詐騙諮詢專線紀錄表1份（原審卷二第517頁、第519頁）。 ⑦溪湖分局埔鹽分駐所受理詐騙帳戶通報警示簡便格式表、受理各類案件紀錄表、報案三聯單、陳報單各1份（原審卷二第523頁、第555-559頁）。 ⑧國泰世華商業銀行存匯作業管理部109年12月16日函暨所附109年6月2日臨櫃提款帳號000-000000000000號帳戶監視器錄影畫面擷圖各1份（警500卷第41-43頁）。 ⑨國泰世華商業銀行存匯作業管理部110年3月11日函暨存款憑條各1份（原審卷二第847頁、第849頁）。 10 （原起訴書附表39、40）  籃○宏 卯○○ 庚○○ 吳志輝  丙○○ 真實姓名不詳之本案詐欺集團成員於109年4月初某日，經由臉書以暱稱「娜娜」認識丙○○，嗣該成員以LINE向丙○○誆稱：可試看看永泓投資外匯貨幣云云，致丙○○陷於錯誤，分別於右列時、地，依指示網路轉帳至右列帳戶。 ①109年6月9日14時56分許、57分許 ②網路轉帳 ③本案籃○宏國泰帳戶 ④50,000元、50,000元 籃○宏於109年6月9日15時20分許，在國泰世華銀行南投分行ATM提領本案籃○宏國泰帳戶內10萬元後，接續於不明處所，提領本案籃○宏國泰帳戶內490,000元(含左列被害人匯款款項)，旋即全數交付予卯○○，卯○○再轉交予吳志輝。 ①證人丙○○警詢之指訴（原審卷二第565-569頁）。 ②國泰世華商業銀行存匯作業管理部110年1月20日函暨客戶基本資料、交易明細、ATM維護資料各1份（原審卷一第143-151頁）。 ③轉帳紀錄擷圖1份（原審卷二第573頁、第575頁）。 ④反詐騙諮詢專線紀錄表1份（原審卷二第579頁）。 ⑤苓雅分局凱旋路派出所受理詐騙帳戶通報警示簡便格式表、報案三聯單、受理各類案件紀錄表各1份（原審卷二第583頁、第591頁、第593頁）。 ⑥國泰世華商業銀行存匯作業管理部110年3月11日函暨存款憑條、監視器畫面檔案擷圖各1份（原審卷二第847頁、第865頁）。 11 （原起訴書附表49）  籃○宏 卯○○ 庚○○ 吳志輝  戊○○ 真實姓名不詳之本案詐欺集團成員於109年5月20日15時許，在交友網站認識戊○○後，該成員以LINE向戊○○誆稱：投資房地產可獲利10％云云，致戊○○陷於錯誤，依指示匯款至右列帳戶。 ①109年6月9日 ②不明 ③本案籃○宏國泰帳戶 ④76,600元 籃○宏於109年6月10日，在不明處所臨櫃提領本案籃○宏國泰帳戶內1,050,000元(含左列被害人匯款款項)，旋即全數交付予卯○○，卯○○再轉交予吳志輝。 ①證人戊○○警詢之指訴（警345卷第107-111頁）。 ②國泰世華商業銀行存匯作業管理部110年1月20日函暨客戶基本資料、交易明細、ATM維護資料各1份（原審卷一第143-151頁）。 ③轉帳畫面擷圖1份（原審卷二第607頁）。 ④反詐騙諮詢專線紀錄表1份（原審卷二第609頁）。 ⑤善化分局茄拔派出所受理詐騙帳戶通報警示簡便格式表、受理各類案件紀錄單、報案三聯單、陳報單各1份（原審卷二第611頁、第617-621頁）。 ⑥165專線協請金融機構暫行圈存疑似詐欺款項通報單1紙（原審卷二第613頁）。 ⑦國泰世華商業銀行存匯作業管理部110年3月11日函暨存款憑條、監視器畫面檔案擷圖各1份（原審卷二第847頁、第857頁）。 12 （原起訴書附表54）  癸○○ 卯○○ 吳志輝 籃○宏  辛○○（亞晟開發公司） 真實姓名不詳之本案詐欺集團成員於109年4月19日某時許，經由臉書以暱稱「楊靜」認識辛○○，該成員並以永泓公司「廖文雄」名義透過LINE向辛○○框稱可投資永泓公司，投資方式係匯款至指定帳戶云云，致辛○○陷於錯誤，以臨櫃方式，利用亞晟開發公司華南銀行帳戶，於右列時、地，依指示匯款至右列帳戶。 ①109 年6 月11日 　11時26分許 ②華南銀行南投分行 ③本案癸○○彰銀帳戶 ④380,000元 癸○○於109年6月11日11時59分許，在彰化銀行斗六分行臨櫃提領本案癸○○彰銀帳戶內380,000元，旋即全數交付予卯○○，卯○○再轉交予吳志輝。 ①證人辛○○警詢之指訴（原審卷二第629頁至第653頁）。 ②彰銀作業處110年1月21日函暨交易明細各1份（原審卷一第121-125頁）。 ③財金公司110年2月25日函暨相關資料各1份（原審卷一第273頁、第297頁）。 ④反詐騙諮詢專線紀錄表1份（原審卷二第655頁、第657頁）。 ⑤華南銀行存摺影本1份（原審卷二第665頁至第679頁）。 ⑥華南銀行匯款回條聯1份（原審卷二第683頁）。 ⑦草屯分局新光派出所受理詐騙帳戶通報警示簡便格式表、報案三聯單各1份（原審卷二第711頁、第731頁）。 ⑧彰銀斗六分行110年3月9日函暨取款憑條各1份（原審卷二第867頁、第871頁）。　　 13 （原起訴書附表57）  癸○○ 吳志輝 籃○宏  己○○ 真實姓名不詳之本案詐欺集團成員於109年4月初，以暱稱「陳曉梅」認識己○○，該成員向己○○誆稱可投資永泓APP以投資放款，匯款至指定帳戶可領回本金及利息云云，致己○○陷於錯誤，以臨櫃方式，於右列時地，依指示匯款至右列帳戶。 ①109年6月11日16時2分許 ②花旗銀行中壢分行 ③本案癸○○彰銀帳戶 ④534,906元 癸○○於109年6月12日9時53分許，在彰化銀行斗六分行，提領本案癸○○彰銀帳戶內740,000元(含左列被害人匯款款項)，旋即全數交付予吳志輝。 ①證人己○○警詢之指訴（原審卷二第761頁至第763頁）。 ②彰銀作業處110年1月21日函暨交易明細各1份（原審卷一第121頁至第125頁）。 ③財金公司110年2月25日函暨相關資料各1份（原審卷一第273頁、第297頁）。 ④反詐騙諮詢專線紀錄表1份（原審卷二第765頁、第766頁)。　 ⑤大園分局草漯派出所受理詐騙帳戶通報警示簡便格式表、受理各類案件紀錄表、報案三聯單各1份（原審卷二第775頁、第809頁、第825頁）。 ⑥花旗銀行跨行匯款申請書照片1紙（原審卷二第815頁）。 ⑦彰銀行斗六分行110年3月9日函暨取款憑條各1份（原審卷二第867頁、第869頁）。